臺灣新竹地方法院刑事判決
110年度易字第427號
公  訴  人  臺灣新竹地方檢察署檢察官
被      告  侯月芳



上列被告因妨害名譽案件，經檢察官提起公訴（110年偵字第226
6號），本院判決如下：
    主  文
本件公訴不受理。
    理  由
一、公訴意旨如附件起訴書所載。
二、按告訴乃論之罪，告訴人於第一審辯論終結前得撤回其告訴
    ，又告訴經撤回者，應諭知不受理之判決，並得不經言詞辯
    論為之，刑事訴訟法第238條第1項、第303條第3款、第307
    條定有明文。
三、查本件告訴人告訴被告妨害名譽案件，公訴人認係觸犯刑法
    第309條第1項之罪，依同法第314條之規定，須告訴乃論。
    茲據告訴人撤回其告訴（見本院卷第33頁），依照首開說明
    ，本件爰不經言詞辯論，逕為諭知不受理之判決。
四、據上論斷，應依刑事訴訟法第303條第3款、第307條，判決
    如主文。
中　　華　　民　　國　　110 　年　　12　　月　　27　　日
                  刑事第十一庭法　官　李毓華
以上正本證明與原本無異。
如不服本判決應於收受本判決後20日內向本院提出上訴書狀，上
訴書狀應敘述具體理由。上訴書狀未敘述上訴理由者，應於上訴
期間屆滿後20日內補提理由書狀於本院(均須按他造當事人之人
數附繕本)「切勿逕送上級法院」。告訴人或被害人如對於本判
決不服者，應具備理由請求檢察官上訴，其上訴期間之計算係以
檢察官收受判決正本之日期為準。
中　　華　　民　　國　　110 　年　　12　　月　　29　　日
                              書記官  劉文倩
附件：
臺灣新竹地方檢察署檢察官起訴書
                                     110年度偵字第2266號
　　被　　　告　侯月芳　女　80歲（民國00年0月0日生）
　　　　　　　　　　　　住新竹縣○○鄉○○村00鄰○○街00
　　　　　　　　　　　　　巷0弄00號
　　　　　　　　　　　　國民身分證統一編號：Z000000000號
上列被告因妨害名譽案件，已經偵查終結，認應提起公訴，茲將
犯罪事實及證據並所犯法條分敘如下：
　　　　犯罪事實
一、侯月芳於民國109年12月9日上午8時許，至新竹縣○○鄉○○村○
    ○路0段00號「林鴻志診所」看診因未帶健保卡而給付押金，
    已有所不悅，當日下午4時許，至上址辦理補提健保卡及取
    回押金時，認員工許美楨未立即為其辦理而耽誤其接孫子放
    學之行程，竟基於公然侮辱之犯意，在上開不特定及多數人
    均得以共見共聞之場所，以「胖女人、臭機掰」（閩南語）
    之客觀上足貶損許美楨人格及名譽之言詞辱罵，返家後再致
    電診所與許美楨理論，並承前犯意，於當日下午5時許，至
    上址接續辱罵上開話語，足以貶損許美楨社會上之人格及名
    譽評價。
二、案經許美楨訴由新竹縣政府警察局新湖分局報告偵辦。
        證據並所犯法條
一、訊據被告侯月芳矢口否認涉有上開犯行，辯稱：伊沒有當場
    辱罵告訴人許美楨，伊只有打電話過去時有在電話中跟告訴
    人說胖女人（閩南語）而已等語。經查，上開犯罪事實，業
    據告訴人於警詢及偵訊中經具結證述綦詳，復有證人即診所
    醫師林鴻志、診所藥師范蒼松於偵訊中經具結證述無訛，並
    有譯文1份在卷可參，被告犯嫌堪以認定。
二、核被告所為，係犯刑法第309條第1項之公然侮辱罪嫌。
三、依刑事訴訟法第251條第1項提起公訴。
　　此　致
臺灣新竹地方法院
中　　華　　民　　國　 110　　年　　4 　　月　　16　　日
                              檢  察  官  賴佳琪
本件證明與原本無異　
中　　華　　民　　國　　110  　年　　5    月　　 4　　日
                          　　書　記　官  楊凱婷
附錄本案所犯法條全文
中華民國刑法第309條
（公然侮辱罪）
公然侮辱人者，處拘役或 3 百元以下罰金。
以強暴犯前項之罪者，處 1 年以下有期徒刑、拘役或 5 百元以
下罰金。